【裁判字號】    95,交上易,284
【裁判日期】    951129
【裁判案由】    過失傷害
【裁判全文】
臺灣高等法院刑事判決               95年度交上易字第284號
上  訴  人
即  被  告  乙○○
上列上訴人因業務過失傷害案件，不服臺灣桃園地方法院95年度
交易字第135號，中華民國95年9月15日第一審判決（起訴案號：
臺灣桃園地方法院檢察署95年度偵字第605號），提起上訴，本
院判決如下：
    主  文
上訴駁回。
    事實及理由
一、本案經本院審理結果，認第一審以上訴人即被告乙○○犯修
    正前刑法第284條第2項前段業務過失傷害罪，判處拘役59日
    ，如易科罰金，以300元折算1日，認事用法及量刑均無不當
    ，應予維持，並引用第一審判決書記載之事實、證據及理由
    （如附件）。
二、被告上訴意旨略以：該車不是其所出租，少年溫致偉究竟向
    誰租車其並不知道，少年溫致偉之證詞並不足採。又其從頭
    到尾均不知事情之經過，如果車子是其出租，應有其警詢筆
    錄及租車文件，且事發當時應由警察至現場處理，但其從不
    知處理過程亦未製作警詢筆錄，而攤位又是其配偶黃慧明的
    ，故此事與其無關云云。
三、惟原判決已詳予說明當時少年溫致偉係向被告租車之理由，
    被告亦於黃慧明該案以證人身分證稱：當日是其負責出租車
    輛，配偶黃慧明在旁邊看車等語（見94年度少連易字第8號
    卷第38頁），是被告事後翻異前供，顯無足採。至於被告於
    出租沙灘車給少年溫致偉時，有否簽訂書面文件或開立收據
    ，不影響租車事實之認定。又被告於案發之初，雖未至警局
    製作筆錄，惟亦與被告是否出租人之認定無涉。況告訴人甲
    ○○於案發後係以被告之配偶黃慧明為出租業者而提出告訴
    ，經黃慧明至警局製作筆錄，嗣於黃慧明被訴業務過失傷害
    案件原審94年7月19日開庭時，始經少年溫致偉指明係向黃
    慧明之妻即被告承租（見94年度少連易字第8號卷第37頁）
    ，尤見被告與配偶黃慧明所經營之攤位非與本件出租無關。
    而少年溫致偉先稱向黃慧明承租沙灘車，嗣指係向被告承租
    ，衡乃先前以黃慧明係肇事沙灘車出租業者之謂，而未具體
    區分何人係出面出租之人，並非先後陳述有何歧異。被告請
    求再詰問證人溫致偉，以證明其未出租肇事沙灘車云云，核
    無必要。
四、依上所述，被告提起上訴，否認出租，指摘原判決不當云云
    ，為無理由，應予駁回。
據上論斷，應依刑事訴訟法第373條、第368條，判決如主文。
本案經檢察官郭弘佑到庭執行職務。
中    華    民    國    95    年    11    月    29    日
                  刑事第二庭審判長法  官  呂丹玉
                                  法  官  林銓正
                                  法  官  王詠寰
以上正本證明與原本無異。
不得上訴。
                                  書記官  駱麗君
中    華    民    國    95    年    11    月    29    日
附錄：本案論罪科刑法條全文
中華民國刑法第284條
因過失傷害人者，處6月以下有期徒刑、拘役或5百元以下罰金，
致重傷者，處1年以下有期徒刑、拘役或5百元以下罰金。
從事業務之人，因業務上之過失傷害人者，處1年以下有期徒刑
、拘役或1千元以下罰金，致重傷者，處3年以下有期徒刑、拘役
或2千元以下罰金。


司法院資訊處製作；財團法人民間司法改革基金會備份。
